# 客户提出的检测需求是否应该作为合同履约义务

提问人：shinyhe2007 时间：2022-06-16 13:49:52
陈版主：问一个问题，如果我销售产品给某一个客户（该产品实际只能该客户使用），他在合同以外（合同没有约定检测，口头提出额外检测要求）提出要求我们去把产品做一个测试拿到测试结果才能销售给他，这部分测试费是作为合同履约成本还是销售费用，如何进行会计处理

回答人：chenyiwei
由于该项测试没有原销售合同的条款作为依据，是合同签订后的额外支出。故可能作为销售费用更合理。